# 请教陈版及各位朋友-通过多次交易分步实现的企业合并购买日前持有股权投资收益的纳...

提问人：schzienrua 时间：2017-03-09 10:56:17
陈版及各位朋友，
通过多次交易分步实现的企业合并在合并报表中，购买方对于购买日之前持有的被购买方股权，按照该股权在购买日的公允价值进行重新计量，公允价值与其账面价值的差额计入当期投资收益。
请问这部分投资收益交税吗？（与应税合并免税合并有关系么 我的这个案例是免税合并）如果不交税的话，在附注中披露纳税调节的时候放到什么项目呢？是免税收入（Income not subject to tax）里吗？
非常感谢！

回答人：chenyiwei
合并报表主体本身不是纳税主体，而且税法中也不承认权益法核算或者其他情况下对投资成本的调整，只承认最初的投资成本为其计税基础，因此不会在公允价值计量的当期导致所得税纳税义务。但如果预计未来将会处置该子公司的股权，则建议就这部分增值收益导致的长期股权投资相关应纳税暂时性差异确认递延所得税负债。